ACORDAO-COMPLETO-2355884

ACÓRDÃO DE RELAÇÃO

ACÓRDÃO DE RELAÇÃO 3989/2019 ATA 20/2019 - SEGUNDA CÂMARA

Acórdão 3989/2019-TCU-Segunda Câmara
	
Cuidam os autos de Tomada de Contas Especial instaurada pelo Fundo Nacional de Desenvolvimento da Educação - FNDE, em desfavor do Sr. Carlos Abrahão Gomes de Moura, Prefeito do município de Paripueira/AL (gestão 2013-2016) , em razão de irregularidades identificadas na execução dos recursos repassados ao município de Paripueira/AL, no âmbito do Programa Nacional de Apoio ao Transporte do Escolar  PNATE, no exercício de 2014, que teve por objeto a transferência, em caráter suplementar, de recursos financeiros destinados a custear a oferta de transporte escolar aos alunos da educação básica pública, residentes em área rural, com o objetivo de garantir o acesso à educação;
considerando que o valor atualizado do débito apurado é inferior ao limite mínimo fixado por esse Tribunal para  instauração de TCE, nos termos do art. 6°, inciso I, da Instrução Normativa TCU 71/2012;  
considerando que não foram identificados outros processos em tramitação no Tribunal, nos quais constem débitos imputáveis ao responsável; e, 
considerando que o responsável ainda não foi citado nos autos;
Os ministros do Tribunal de Contas da União, reunidos em sessão de 2ª Câmara, ACORDAM, por unanimidade, de acordo com os pareceres uniformes emitidos nos autos, e com fundamento nos artigos 93 da Lei 8.443/92; 143, inciso V, alínea “a”; 199, §2º; e 213 do Regimento Interno; c/c os artigos 6º, inciso I; e 19 IN/TCU 71/2012, em determinar o arquivamento do processo a seguir relacionado, sem cancelamento do débito, a cujo pagamento continuará obrigado o devedor para que lhe seja concedida a quitação, fazendo-se as determinações sugeridas, de acordo com os pareceres emitidos nos autos.
1. Processo TC-Processo 011.061/2018-9 (TOMADA DE CONTAS ESPECIAL) 
	1.1. Responsável: Carlos Abrahão Gomes de Moura (XXX.104.154-XX) 
	1.2. Órgão/Entidade: Prefeitura Municipal de Paripueira - AL
	1.3. Relator: Ministro Aroldo Cedraz
	1.4. Representante do Ministério Público: Procurador Rodrigo Medeiros de Lima
	1.5. Unidade Técnica: Secretaria de Controle Externo de Tomada de Contas Especial (SecexTCE) .
	1.6. Representação legal: não há.
	1.7. Determinações/Recomendações/Orientações: 
	1.7.1. dar ciência desta deliberação ao Fundo Nacional de Desenvolvimento da Educação - FNDE e ao Sr. Carlos Abrahão Gomes de Moura;
	1.7.2. dar ciência ao Fundo Nacional de Desenvolvimento da Educação - FNDE também da necessidade de informar, em seu relatório de gestão do próximo exercício, as providências adotadas, no presente processo de tomada de contas especial, conforme art. 18, inciso II, da IN-TCU 71/2012;
	1.7.3. dar ciência ao Fundo Nacional de Desenvolvimento da Educação - FNDE que o arquivamento dos presentes autos não exime a autoridade administrativa de adotar outras medidas administrativas ao seu alcance ou requerer, ao órgão jurídico pertinente, as medidas judiciais e extrajudiciais cabíveis, com vistas à obtenção do ressarcimento do débito apurado, inclusive o protesto, se for o caso (§ 2º do art. 6º da IN TCU 71/2012) .

Segunda Câmara

Prefeitura Municipal de Paripueira - AL

AROLDO CEDRAZ

não há.

Procurador Rodrigo Medeiros de Lima

TOMADA DE CONTAS ESPECIAL (TCE)

Secretaria de Controle Externo de Tomada de Contas Especial (SecexTCE).